臺灣高雄地方法院刑事判決
110年度訴字第417號
公  訴  人  臺灣高雄地方檢察署檢察官
被      告  羅雋  



                  （現於法務部○○○○○○○○○○○執行中）                    
指定辯護人  本院公設辯護人黃秋葉
上列被告因毒品危害防制條例案件，經檢察官提起公訴（110年
度偵字第5375號），本院判決如下：
    主  文
羅雋販賣第二級毒品未遂，處有期徒刑貳年拾月；扣案如附表編
號1至3所示之物均沒收銷燬；編號4所示之物沒收。
    事  實
一、羅雋明知甲基安非他命為毒品危害防制條例第2條第2項第2
    款所列之第二級毒品，依法不得持有及販賣，竟基於販賣第
    二級毒品以營利之犯意，於民國110年2月23日某時，在不詳
    地點，經由網際網路連線登入UT聊天室網站之「南部人的聊
    天室」群組中，並以「台南執找我」作為暱稱，用以向不特
    定公眾暗示其有對外販賣毒品之意，適為執行網路巡邏之員
    警發覺，即喬裝買家於110年2月23日21時14分許在前揭群組
    中聯繫羅雋，羅雋並持附表編號4所示手機透過LINE通訊軟
    體與喬裝買家之員警聯絡販賣毒品事宜，同時達成以新臺幣
    （下同）8千元價格販賣3包甲基安非他命之合意，並約定交
    易地點為高雄市○○區○○○路000號，復於同日23時34分許，當
    羅雋前往上址2樓樓梯處交付附表編號1至3所示甲基安非他
    命給喬裝買家之員警時，員警旋即表明身分逮捕羅雋，交易
    因而止於未遂，並當場查扣如附表所示之物。
二、案經高雄市政府警察局三民第一分局報告臺灣高雄地方檢察
    署檢察官偵查起訴。
    理  由
一、證據能力部分：
    按被告以外之人於審判外之言詞或書面陳述，除法律有規定
    者外，不得作為證據，刑事訴訟法第159條第1項定有明文。
    又被告以外之人於審判外之陳述，雖不符刑事訴訟法第159
    條之1至第159條之4之規定，而經當事人於審判程序同意作
    為證據，法院審酌該言詞陳述或書面陳述作成時之情況，認
    為適當者，亦得為證據；當事人、代理人或辯護人於法院調
    查證據時，知有同法第159條第1項不得為證據之情形，而未
    於言詞辯論終結前聲明異議者，視為有前項之同意，刑事訴
    訟法第159條之5亦有明定。查檢察官、被告羅雋及辯護人於
    本院行準備程序時，對本判決以下引用之證據資料，均同意
    有證據能力（見院卷第89至90頁），且迄於言詞辯論終結前
    均未聲明異議。經本院審酌各該證據作成時之情況並無違法
    或顯然不可信之瑕疵，爰認以之作為證據應屬適當，揆諸上
    開說明，應具證據能力。另本院後述所引用之非供述證據部
    分，與本案均有關聯性，且查無違反法定程序取得之情，依
    刑事訴訟法第158條之4規定反面解釋，亦具證據能力。
二、認定事實所憑之證據及理由：
  ㈠上揭事實，業據被告於警詢、偵查及審理中坦承不諱（見偵
    卷第19至24、105至107頁、院卷第267、272頁），並有110
    年2月24日員警職務報告（見偵卷第13至14頁）、高雄市政
    府警察局三民第一分局（下稱三民一分局）三民派出所搜索
    扣押筆錄、扣押物品目錄表、扣押物品收據（見偵卷第25至
    31頁）、查獲現場照片（見偵卷第39頁）、被告與喬裝買家
    員警間之UT聊天室、LINE對話紀錄截圖暨譯文（見偵卷第41
    至61頁）、三民一分局110年度安保字第307號、110年度檢
    管字第799號扣押物品清單及照片（見偵卷第119至125頁）
    、本院110年度院總管字第774號扣押物品清單（見院卷第23
    至25頁）、高雄市立凱旋醫院110年4月19日高市凱醫驗字第
    68110號濫用藥物成品檢驗鑑定書（見偵卷第129頁）在卷可
    稽，且有扣案如附表所示之物可佐，足證被告前揭任意性自
    白與事實相符，堪可採信。
  ㈡按販賣毒品係違法行為，非可公然為之，且有其獨特之販售
    通路及管道，復無一定之公定價格，容易增減分裝之份量，
    而每次買賣之價量，可能隨時依雙方關係深淺、資力、需求
    量及對行情之認知、毒品純度、來源是否充裕、查況鬆嚴、
    購買者被查獲時供述購買對象之可能風險評估等，而異其標
    準，非可一概而論，且販賣者從各種「價差」、「量差」或
    「純度」牟取利潤方式，亦有差異，然其所圖利益之非法販
    賣行為目的，則屬相同，並無二致。又販賣利得，除經行為
    人坦承，或其價量至臻明確，確實難以究其原委。然依一般
    民眾普遍認知，毒品價格非低、取得不易，且毒品之非法交
    易，向為政府查禁森嚴且重罰不寬貸，衡諸常情，倘非有利
    可圖，殊無必要甘冒持有毒品遭查獲、重罰之極大風險，無
    端為該買賣之工作。從而，舉凡有償交易，除足反證其確另
    基於某種非圖利本意之關係外，通常尚難因無法查悉其買進
    、賣出之價差，而諉無營利之意思，或阻卻販賣犯行之追訴
    。查被告交付附表編號1至3所示甲基安非他命前，已與喬裝
    買家之員警約定買賣價金為8千元而屬有償交易，如非有利
    可圖，自無甘冒觸犯刑罰之高度風險而交付第二級毒品予他
    人之理，堪認被告主觀上有販賣甲基安非他命以營利之犯意
    甚明。綜上所述，本案事證明確，被告上開犯行洵堪認定，
    應依法論科。
三、論罪科刑：
  ㈠應適用之法律
    核被告所為，係犯毒品危害防制條例第4條第6項、第2項之
    販賣第二級毒品未遂罪。又被告販賣前持有毒品之低度行為
    ，為其後販賣之高度行為所吸收，不另論罪。
  ㈡刑之減輕事由之說明
　⒈關於未遂部分
　　被告雖已著手實施上開販賣毒品之行為，惟因喬裝為買家之
    員警，自始即不具購毒真意，本件應屬未遂，所生損害較既
    遂犯為輕，爰依刑法第25條第2項規定，按既遂犯之刑減輕
    之。
  ⒉關於偵審中自白部分
　　本件被告對於上開犯行，於偵查及本院審理中均坦承不諱，
    已如前述，符合毒品危害防制條例第17條第2項之減輕要件
    ，應減輕其刑。
  ⒊關於供出毒品來源部分
　　再被告於警詢、偵訊時雖均供述其毒品來源為「嘉豪」之人
    （見偵卷第22至23、106頁），並提出其與「嘉豪」間之LIN
    E對話紀錄為憑，然經本院函詢有無因被告供出其於本案中
    之毒品來源，因而查獲其他正犯或共犯之犯行等節，臺灣高
    雄地方檢察署（下稱高雄地檢署）檢察官及三民一分局均函
    覆未能查獲被告供出之毒品來源等節，有高雄地檢署110年6
    月30日雄檢榮聖110偵5375字第1100041306號函、三民一分
    局110年6月28日高市警三一分偵字第11071836900號函可參
    （見院卷第17至21頁）。準此，偵辦本案之檢警既未因被告
    此部分供述，因而查獲被告於本案之共犯或正犯等事實，被
    告所為上開犯行，自無從依毒品危害防制條例第17條第1項
    規定減免其刑。
  ⒋另被告就本案犯行，既有上開多種刑之減輕事由，自應依法
    遞減其刑。
  ㈢量刑審酌
    本院審酌被告明知甲基安非他命屬戕害他人身心之毒品，竟
    無視國家杜絕毒品之禁令，任意販售甲基安非他命圖利，已
    然助長毒品氾濫風氣，並對社會治安造成相當危害，自應予
    相當之刑事非難。惟念被告犯後尚能坦承犯行，態度尚可，
    且本次販賣毒品之對象為喬裝買家之員警，復於著手販售時
    即遭警方查獲，且販賣之價格及數量非鉅，與販賣毒品之大
    盤或毒梟有異，惡性相對較輕。並考量被告自陳國中畢業之
    智識程度，擔任精油工廠員工，月薪3萬5千元，無須扶養他
    人之家庭經濟狀況等一切情狀（見院卷第273頁），量處如
    主文所示之刑，以資懲儆。
四、沒收部分：
　　扣案如附表編號1至3所示之物，經送高雄市立凱旋醫院鑑定
    ，確含第二級毒品甲基安非他命成分等節，有上開鑑定書可
    資憑佐（見偵卷第129頁），且被告自承扣案毒品是要販賣
    給喬裝買家之員警等語甚明（見院卷第91頁），應依毒品危
    害防制條例第18條第1項前段規定宣告沒收銷燬。而其包裝
    袋因其內殘留微量毒品，難以析離，爰與所包裝之毒品整體
    同視，併予沒收銷燬。至鑑驗耗損部分之毒品，因已滅失，
    不另宣告沒收銷燬。另附表編號4所示手機，係被告用以與
    喬裝買家之員警聯繫之工具，亦經被告供承不諱（見院卷第
    91頁），應依同條例第19條第1項規定宣告沒收。另喬裝買
    家之員警與被告交易時並未交付購毒價金一情，復經被告供
    承明確（見院卷第272頁），是被告就本案實際上並未保有
    犯罪所得，自毋庸宣告沒收。
據上論斷，應依刑事訴訟法第299條第1項前段，毒品危害防制條
例第4條第6項、第2項、第17條第2項、第18條第1項前段、第19
條第1項，刑法第11條、第25條第2項，判決如主文。
本案經檢察官盧葆清提起公訴，檢察官陳俊秀到庭執行職務。
中　　華　　民　　國　　111 　年　　7 　　月　　29　　日
                  刑事第八庭  審判長法  官  林英奇
 
                                    法  官  陳鑕靂
 
                                    法  官  黃傳堯
以上正本證明與原本無異。
如不服本判決應於收受判決後20日內向本院提出上訴書狀，並應
敘述具體理由。其未敘述上訴理由者，應於上訴期間屆滿後20日
內向本院補提理由書(均須按他造當事人之人數附繕本)「切勿逕
送上級法院」。
中　　華　　民　　國　　111 　年　　7 　　月　　29　　日
                                    書記官  黃振羽
附錄本判決論罪科刑法條：
毒品危害防制條例第4條
製造、運輸、販賣第一級毒品者，處死刑或無期徒刑；處無期徒
刑者，得併科新臺幣3千萬元以下罰金。
製造、運輸、販賣第二級毒品者，處無期徒刑或10年以上有期徒
刑，得併科新臺幣1千5百萬元以下罰金。
製造、運輸、販賣第三級毒品者，處7年以上有期徒刑，得併科
新臺幣1千萬元以下罰金。
製造、運輸、販賣第四級毒品者，處5年以上12年以下有期徒刑
，得併科新臺幣5百萬元以下罰金。
製造、運輸、販賣專供製造或施用毒品之器具者，處1年以上7年
以下有期徒刑，得併科新臺幣1百50萬元以下罰金。
前五項之未遂犯罰之。

附表：
編號 扣案物名稱 數量╱重量 1 甲基安非他命 1包（白色結晶，驗後淨重1.653公克） 2 同上 1包（白色結晶，驗後淨重0.172公克） 3 同上 1包（白色結晶，驗後淨重0.067公克） 4 紅米手機 1支（含門號：0000000000號、0000000000號SIM卡各1張；IMEI：000000000000000、000000000000000）